臺灣基隆地方法院刑事判決　　　　　　　 93年度易字第346號
公　訴　人　臺灣基隆地方法院檢察署檢察官
被　　　告　丙○○　男　38歲.
選任辯護人　許世正律師
上列被告因竊盜案件，經檢察官提起公訴（93年度偵字第988號
、第1248號），本院判決如下︰
    主  文
丙○○共同連續竊盜，處有期徒刑拾月。
扣案鑰匙共伍支，均沒收。
    事  實
一、丙○○因染海洛因毒癮，缺錢花用，竟基於意圖為自己不法
    之所有之概括犯意，先後為下列犯行：(一)、丙○○與壬○○
    （未到案，另結）共同基於意圖為自己不法之所有之犯意聯
    絡，於民國九十三年三月一日凌晨二時四十五分許，由丙○○駕駛車號G4-5401號自用小客車附載壬○○，行駛至基隆
    巿暖暖區○○路二三六號對面時，見對向車道之路邊停放車
    號6G-1649號自用小貨車，該二人欲行竊該車，丙○○便將
    車停在路邊，搖下駕駛座車窗，眼觀對向車道、四處張望，
    而由壬○○下車，持其所有之自備鑰匙三支，步行至對向車
    道，先在6G-1649號自用小貨車旁繞兩圈以探虛實，確認無
    人在內後，即將前開鑰匙插入該自用小貨車之駕駛座車鎖孔
    內翻轉，適著便衣並駕駛自用小客車停在6G-1649號自用小
    貨車後方埋伏觀察之員警己○○、戊○○即下車盤問壬○○
    ，再轉而盤問坐在G4-5401號自用小客車駕駛座上之丙○○
    ，除扣押壬○○握在手上之前開鑰匙三支外，並以現行犯逮
    捕丙○○、壬○○。(二)、(1)、丙○○於九十三年三月十五日
    下午三時許，在台北巿內湖區○○○路○段一八０巷四十二
    弄十號前，以其所有之鑰匙二支，竊取癸○○所有之EA-701
    1號自用小客車得手，又於隔（十六）日凌晨零時許，在基
    隆巿暖暖區○○路陸橋下，竊取陳火林所有之IJ-6153號自
    用小客車車牌兩面，懸掛在EA-7011自用小客車上，以防警
    查緝。(2)、丙○○與郭定緯（警訊及內勤檢察官偵訊時冒名
    「蔡明耀」，其已於九十三年三月十九日駕駛贓車因車禍身
    亡）共同基於意圖為自己不法之所有之犯意聯絡，於九十三
    年三月十八日凌晨五時許，由丙○○駕駛懸掛IJ-6153號車
    牌之EA-7011號自用小客車附載郭定緯，至基隆巿基金一路
    三十七號「達億（起訴書誤植為達一）保齡球館」停車場，
    以徒手搬運之方式，將該保齡球館經營人丁○○所有放置該
    處之鋼筋三百十九支，搬運至EA-7011號自用小客車上之後
    行李箱而竊盜得手，並由丙○○駕車附載郭定緯，欲將鋼筋
    載往台北縣三重巿販售，途經國道一號公路南向二十五公里
    處時，為國道警察覺該車載重異常、後輪凹陷，欲前往攔檢
    ，丙○○竟拒不停車加速逃逸，嗣於同日六時二十二分，在
    台北縣三重巿三和路三段六十七巷五十三號前因為另一計程
    車擋住去路，丙○○與郭定緯下車分頭逃逸，郭定緯為警當
    場逮捕，並在前開自用小客車上扣得行竊用之鑰匙二支、鋼
    筋三百十九支及丙○○放置在車上之皮夾一只（內有丙○○
    之名片五紙、健保卡、健保ＩＣ卡各一只、
    、甲○○之健保卡、健保ＩＣ卡各一只），丙○○則乘隙逃
    至附近之公寓樓梯間，再由公寓樓上跳下逃離現場。
二、案經基隆巿警察局第三分局、國道公路警察局第一警察隊報
    告臺灣基隆地方法院檢察署檢察官偵查起訴。
    理  由
一、訊據被告丙○○固自承於九十三年三月一日凌晨二時四十五
    分許，在基隆市○○區○○路，駕駛G4-5401號自用小客車
    附載壬○○為警查獲，然矢口否認上開犯行，辯稱：伊在案
    發地點停車係要載同案被告壬○○回家，沒有要和壬○○偷
    6G-1649號自用小貨車；伊未竊取EA-7011號自用小客車及
    IJ-6153號自用小客車車牌，伊不是駕駛懸掛IJ-6153號車牌
    之EA-7011號自用小客車附載郭定緯去偷鋼筋之人，案發時
    伊與女友甲○○在家睡覺，伊有不在場人證云云。惟查：
(一)、證人即查獲事實欄一(一)犯行之己○○警員於本院九十四年三
    月十七日審理時證稱「當天我與戊○○巡官服便衣巡邏，我
    們都是裡面穿制服外面加外套，當天我們二人是開自用轎車
    ，由我開車載戊○○，我們停在前開自用小貨車的後面，我
    們有把燈關起來，但是有無熄火已經忘記了，我們二人在車
    上等候，當時過港路（過港路只有兩線道）失竊很多小貨車
    ，所以才會排便衣巡邏在那邊守候埋伏，到了凌晨2點45分
    左右，我們發現由被告丙○○所駕駛的G4-5401號自小客車
    停在我們的車子對向車道（我們車頭往暖暖，他們車頭是往
    八堵），他的車子未熄火，丙○○在車上，壬○○從丙○○
    車子副駕駛座下車繞道車尾，然後到對面來，他在6G-1649
    號自小貨車旁邊繞了兩圈後到自小貨車的左前方駕駛座，從
    自己的右邊的褲子口袋拿出他自己的鑰匙插入該自小貨車駕
    駛座車鎖孔裡，他差不多把鑰匙插入有8至10秒，他有無把
    鑰匙左右轉動當時看不清楚，後來他又把鑰匙拔出來，然後
    要離開時，我們就打開我們的車門出去詢問壬○○『你要幹
    什麼、你是不是要偷車』，他回答說他沒有要偷車，我反問
    他『你在這邊做什麼』，他說他在看基隆河的潮流，他要釣
    魚，我又問他『你的釣具呢』，從我們查獲壬○○一直到我
    們盤查壬○○後，丙○○都在車上，我們盤問完壬○○之後
    ，就去找丙○○盤問，丙○○說是壬○○打電話給他說要找
    他一起去吃消夜，他們當時是吃完消夜要回來，丙○○說他
    們是從六合停車場的月眉路回到暖暖，然後我們就將他們二
    人一起帶回警局。」、「（辯護人問：你們警方的車停在自
    小貨車約幾公尺？）我們就停在該自小貨車的後面。是在1
    公尺之內。」、「（審判長問：丙○○在車上的位置，可否
    清楚看到壬○○過來把鑰匙插入6G-1649號自小貨車車鎖口
    內嗎？）可以看的清楚，因為距離大約只有法庭的12塊地磚
    ，長度約360公分。」、「（審判長問：當時光線如何？）
    我不記得，但是我記得的是我可以看的清楚壬○○將鑰匙插
    入車鎖孔，並且看的清楚丙○○坐在對面自小客車上的駕駛
    座。」等語。
(二)、證人即查獲事實欄一(一)犯行之戊○○巡官於本院九十四年三
    月十七日審理時除證稱伊與己○○警員查獲之經過如己○○
    上開之證述外，並結證稱同案被告壬○○自丙○○駕駛之G
    4-5401號自用小客車下來後，走到伊與己○○停車之位置前
    方，然後在6G-1649號自用小貨車旁繞了兩圈，被告丙○○
    車子未熄火，車燈亦係亮著的，丙○○未下車，丙○○看著
    伊與己○○停車之方向（即6G-1649號自用小貨車之方向）
    ，而且有四處張望，當時丙○○有搖下駕駛座之車窗，且係
    全部搖下來等語。
(三)、本院於九十四年三月十七日審理時當庭勘驗93證445號扣案
    鑰匙三支（即九十三年三月一日警員查扣之鑰匙），勘驗結
    果為：鑰匙三支其中一支是有黑色塑膠頭並有英文字母ＡＹ
    ＳＷＯ，另面Ｍ87─Ｐ，另2支沒有黑色塑膠頭，其中1支有
    英文ＡＹＳＷＯ，另1支沒有英文且較小且有一個小鑰匙環
    ，三支鑰匙一個大鑰匙環與皮革做的鑰匙圈頭，而且有一個
    小燈泡，有照明的功能，當場按不能夠點亮，有英文字母的
    三支鑰匙經當庭勘驗，均有扭曲之情形，另一支沒有扭曲情
    形。可見同案被告壬○○確持該三支鑰匙中之二支以試圖打
    開6G-1649號自用小貨車駕駛座之車鎖，而卷附之6G-1649號
    自用小貨車駕駛座之車鎖孔照片亦確有為利器挖過之痕跡，
    被害人即6G-1649號自用小貨車車主子○○則於本院證稱該
    車駕駛座車門鎖有被破壞過的跡象，因為車鎖的洞被撬開來
    比較大等語，益可見證人己○○前開所證確然與事實相符。
    至辯護人當庭目睹前開三支鑰匙後，仍堅稱該三支鑰匙均無
    變形跡象云云，此與客觀事實不符，自無足採。
(四)、同案被告郭定緯於警訊時陳稱九十三年三月十八日清晨駕駛
    懸掛IJ-6153號車牌之EA-7011號自用小客車並附載伊之人係
    被告丙○○，伊與丙○○因修車認識一年餘，丙○○提議與
    伊一起去偷鋼筋，再將鋼筋轉賣至三重牟利，丙○○開EA-7
    011號自用小客車過來載伊時，該車就已懸掛IJ-6153 號車
    牌，該車與車牌不是伊與丙○○共同偷竊的，係李交銘自己
    偷竊的，伊僅知丙○○住在台北市○○○路等語；其又於內
    勤檢察官偵訊時陳稱駕駛懸掛IJ-6153號車牌之EA-7011號自
    用小客車之人係丙○○，渠等開車經過基金一路之保齡球館
    旁，見一堆鋼筋放在那邊，就用手搬上車後行李箱，渠等本
    打算拿去三重賣，但在高速公路為警攔查，丙○○拒不停車
    ，一直開到三重市○○路為警攔下來，丙○○告訴伊趕快跑
    ，伊認為警察因渠等拿鋼筋而來抓渠等，丙○○是修理車子
    的，扣案二支鑰匙係丙○○所有用來開車的等語。同案被告
    郭定緯前開警訊、內勤檢察官偵訊均係冒名「蔡明耀」應訊
    ，至九十三年三月十九日，其因駕駛贓車發生車禍身亡，經
    檢察官驗屍始發現其之真實身分為郭定緯，此有相驗筆錄、
    訊問筆錄、相驗屍體證明書在卷可稽，並據蔡明耀於九十三
    年四月六日偵訊時陳證在卷。同案被告郭定緯既於審判前之
    偵查階段即已死亡，依刑事訴訟法第一百五十九條之三之規
    定，其之前開陳述經證明具有可信之特別情況，且為證明犯
    罪事實之存否所必要者，仍得為證據；遑論郭定緯亦已自陳
    有與丙○○共同拿取鋼筋，則關於此部分，郭定緯與被告丙○○實係居於共犯關係，共犯之自白若有其他補強證據以補
    強之，則當然亦得為認定犯罪事實之證據，此在刑事訴訟法
    第一百五十六條第二項亦有明文。
(五)、證人即查獲事實欄一(二)之犯行之警員乙○○、小隊長丑○○
    於本院證稱警察有於案發日攔停懸掛IJ-6153號車牌之EA-70
    11號自用小客車並逮捕郭定緯後，在該車車內扣得鑰匙二支
    、鋼筋三百十九支及被告丙○○遺留在該車車上之皮夾一只
    ，該皮來內有丙○○之名片五紙、健保卡、健保ＩＣ卡各一
    只、
    ，被告丙○○於本院準備程序辯稱伊之皮包曾於九十三年二
    月底至三月初某日遺失，連同皮包內之手機、駕照、
    均遺失了云云，其於檢察官偵訊時甚且明確辯稱伊之皮包因
    伊曾將車子借給朋友開而遺失前開物品，伊是在九十三年三
    月二日去報警，然沒有作筆錄，伊有向萬里鄉公所辦理補發
    證係被告丙○○之
    辦理補發？再查，被告丙○○自稱已於九十三年三月二日一
    同遺失其手機0000000000門號，又於本院準備程序自稱有去
    辦理遺失，然依卷附檢察官調得之該門號自九十三年三月十
    五日至同年月十九日止之雙向通聯紀錄顯示，被告於該段時
    期內與同案被告壬○○持用之0000000000門號（有卷附該門
    號之使用人資料附卷可稽）密切連繫，被告丙○○前開門號
    於前開時期內亦與己家之00-00000000聯繫（有卷附該門號
    之使用人資料附卷可稽），此外，亦與辛○○持用之000000
    0000門號相互通聯（有卷附該門號之使用人資料附卷可稽）
    ，證人辛○○除於本院九十四年三月十七日審理時證述屬實
    外，又證稱丙○○確是伊之朋友，伊要連絡丙○○均打丙○○之0000000000門號，伊大約半年前（即約九十三年九月至
    十月間）與丙○○連絡最後一通等語，由此等可見，被告丙○○所稱其手機0000000000門號已於九十三年三月二日一同
    遺失云云，顯屬虛偽。復查，被告丙○○於九十三年四月六
    日檢察官偵訊時陳稱其九十三年三月四日即已向和信電訊公
    司辦理換卡，並提出該公司換卡費之統一發票、服務異動申
    請書各一紙附卷為憑，依服務異動申請書顯示，被告丙○○
    於該次換補發新門號係其本人辦理，而其本人辦理則須攜帶
    本人
    月3日以北縣萬戶字第0930002154號函陳報之丙○○之補領
    國民
    日始辦理
    公司辦理換卡時，何來
    未遺失
    失之托詞為真（被告丙○○使公務員在
    實之犯行，應由檢察官另案偵辦）。
(六)、被告丙○○辯稱其與其女友甲○○之健保ＩＣ卡於九十三年
    二月底、三月初某日，因將小客車借給友人開而一起遺失云
    云，然卷附之中央健康保險局提供之被告丙○○、甲○○之
    就診紀錄顯示，渠二人曾自九十三年三月四日起至九十三年
    十一月廿七日止，共同至建明診所看診，再甲○○係九十三
    年四月十四日以遺失為由向中央健康保險局台北分局辦理補
    發健保ＩＣ卡，而被告丙○○係九十三年七月廿七日以遺失
    為由向該分局辦理補發健保ＩＣ卡，此有該分局93年9月17
    日健保北承五字第0930049479號函及其附件在卷可按，又渠
    二人曾於申請補發健保ＩＣ卡前之九十三年三月四日、同年
    月七日、同年月十四日共同至建明診所看診三次，由前開就
    診紀錄觀之甚明，再依卷附建明診所之函示，被告丙○○、
    甲○○前開三次看診均持健保卡掛號就診，可見被告丙○○
    前開所辯九十三年二月底、三月初某日因將小客車借給友人
    開而遺失放在車上之其與其女友甲○○之健保ＩＣ卡云云，
    純屬胡謅。（被告丙○○與案外人甲○○使健保局公務員在
    電腦紀錄上登載健保卡遺失補發之旨之使公務員登載不實之
    犯行，應由檢察官另案偵辦）。茲證人甲○○於本院九十四
    年三月卅一日審理時亦具結後偽證稱其九十三年二、三月間
    確有遺失健保ＩＣ卡、九十三年三月四日、同年月七日、同
    年月十四日至建明診所看診之人確定不是伊，可能係有人盜
    用伊之健保卡看診云云，實屬偽證無疑（按甲○○於健保卡
    補發後之九十三年十月三日、同年月六日、同年月廿一日、
    同年月卅日、同年十一月十三日、同年月十九日、同年月廿
    二日、同年月廿七日均與被告丙○○共同至建明診所看診，
    據被告丙○○向本院供承，其與甲○○係至建明診所拿戒除
    海洛因毒癮之藥，則可證九十三年三月四日、同年月七日、
    同年月十四日與被告丙○○共至建明診所看診之人斷無係他
    人冒用甲○○健保卡之理），應由檢察官另案偵辦其偽證罪
    責，以正司法視聽。
(七)、共犯郭定緯於警訊、內勤檢察官偵訊時供稱駕駛懸掛IJ-615
    3 號車牌之EA-7011號自用小客車逃逸之丙○○係與其認識
    一年餘之友人，丙○○住在忠孝東路，從事修車行業等語，
    而由扣案之被告丙○○之名片可知其確實曾在台北市內湖區
    之東進汽車保養廠擔任修車技工，此外，根據卷內資料，被
    告丙○○亦曾住在台北市南港區○○○路○段四０一號，被
    告丙○○0000000000門號通聯紀錄亦顯示多通與該門號通聯
    之公用電話（如00000000、00000000、00000000）均設於忠
    孝東路六、七段，此外，共同被告壬○○亦曾於九十二年五
    月六日偵訊時供稱郭定緯（即阿龍）係丙○○介紹給伊認識
    的，可見郭定緯前開所言非虛，反而被告丙○○於偵查階段
    及本院審理前階段皆辯稱不認識郭定緯顯非實在，被告丙○○於本院九十四年四月十九日最後一次審理時始改稱其與郭
    定緯的確係朋友、郭定緯常常向其借車，益可見其心虛。
(八)、由前開(五)至(七)所述可知，被告丙○○之前開關於事實欄一(二)
    之犯行之各辯詞均屬虛偽，反而為警逮獲之郭定緯於警訊、
    內勤檢察官偵訊時所言則與事實若合符節，則其之前開陳述
    自具有可信之特別情況，且為證明該部分犯罪事實之所必要
    者，依前開刑事訴訟法第一百五十九條之三之規定，即使其
    已死亡而無從到庭接受交互詰問，其之前開所言仍得為證據
    ；而就郭定緯係共犯之身分言之，其之前開自白亦有前開(五)
    至(七)之各項情況證據補強之，依前開刑事訴訟法第一百五十
    六條第二項之規定，自得作為被告丙○○有罪判決之證據。
    又本院既認定共犯郭定緯之供詞可信，則自然僅能認定被告
    丙○○一人係竊取IJ-6153號車牌及EA-7011號自用小客車之
    人，郭定緯不與之，公訴人徒稱渠二人共同竊取IJ-6153號
    車牌及EA-7011號自用小客車，自無足取，應予更正。
(九)、由卷附郭定緯指認竊取鋼筋地點之照片可知，其與被告丙○○「拿取」鋼筋三百十九支之地點，係在被害人丁○○所經
    營達億保齡球館之停車場，該處尚有以塑膠帆布覆蓋之其他
    建材，該等建材體積至為龐大，何能如郭定緯所辯稱之認屬
    他人已不要之物品？況警方在國道一號欲攔停被告丙○○與
    郭定緯所乘懸掛IJ-6153號車牌之EA-7011號自用小客車時，
    渠等亦堅不停車，後渠等開車逃至三重市區因受計程車阻擋
    不得不下車時，亦分頭鼠竄，此均經查獲員警乙○○、丑○○證述甚詳，亦可見渠二人明知車內所藏放之鋼筋之違法性
    何在，若欲以該等數量龐大（重達五百公斤，已使EA-7011
    號自用小客車後車輪凹陷，而為警發覺，此經證人乙○○、
    丑○○證述在案）之鋼筋為無人要之物品以脫卸罪責，殆屬
    空談。
　綜上，被告丙○○上開各項辯詞，要屬臨訟卸責之詞，絕無足
  採，此外，被害人即6G-1649號自用小貨車車主子○○、IJ-61
  53號車牌之所有人庚○○、EA-7011號自用小客車車主癸○○
  於警訊指陳在案，復有6G-1649號自用小貨車駕駛座車門照片
  一幀、該小貨車及G4-5401號自用小客車車籍作業系統查詢認
  可資料各一紙、懸掛IJ-6153號車牌之EA-7011號自用小客車照
  片二幀、郭定緯指認竊取鋼筋地點之照片一幀、車輛遺失證明
  單一紙、贓物認領保管單三紙附卷可稽，且有扣案之共同被告
  廖銘輝所有供其與被告丙○○共同竊取6G-1649號自用小貨車
  之鑰匙三支、被告丙○○所有供其竊取EA-7011號自用小客車
  之鑰匙二支、被告丙○○逃逸時遺落在EA-7011號自用小客車
  上之皮夾一只（內有丙○○之名片五紙、健保卡、健保ＩＣ卡
  各一只、
  只）可資佐憑，本件事證至明，被告丙○○上開犯行足堪認定
  。
二、核被告丙○○如事實欄一(二)之三次竊盜犯行，係犯刑法第三
    百二十條第一項之竊盜既遂罪，如事實欄一(一)之一次竊盜犯
    行，係犯刑法第三百二十條第三項、第一項之竊盜未遂罪。
    被告前後四次竊盜犯行，時間緊接，所犯又係構成要件相同
    之罪名，顯係基於概括犯意為之，為連續犯，以一罪論，並
    論以較重之竊盜既遂罪，且應依刑法第五十六條之規定，加
    重其刑。被告就事實欄一(一)之竊盜犯行與共同被告壬○○間
    ，就事實欄一(二)(2)之竊盜犯行與郭定緯間，分別具有犯意聯
    絡、行為分擔，為共同正犯。爰審酌被告竊盜之次數、竊盜
    時間密集、竊盜物品之價值、犯罪手段、犯後竟勾串其女友
    甲○○到庭偽證、其犯後態度顯然不佳等一切情狀，量處如
    主文所示之刑。扣案之鑰匙三支，係共同被告廖銘輝所有供
    其與被告丙○○共同竊取6G-1649號自用小貨車之物，而另
    扣案之鑰匙二支，則係被告丙○○所有供其竊取EA-7011號
    自用小客車之物，均應依刑法第三十八條第一項第二款之規
    定，宣告沒收之。
據上論斷，應依刑事訴訟法第二百九十九條第一項前段，刑法第
二十八條、第五十六條、第三百二十條第一項、第三十八條第一
項第二款，罰金罰鍰提高標準條例第一條前段，判決如主文。
本案經檢察官黃鴻達到庭執行職務
中　　華　　民　　國　　94　　年　　5 　　月　　3 　　日
                  刑事第三庭審判長法    官　鄭景文
                                  法    官　王美婷
                                  法　　官　曾雨明
以上正本證明與原本無異。
對於本件判決如有不服，應於收受送達後10日內，向本院提出上
訴書狀，上訴於臺灣高等法院。
中　　華　　民　　國　　94　　年　　5 　　月　　3 　　日
　　　                            書 記 官  王靜敏
附錄法條：
中華民國刑法第320條第1項：
意圖為自己或第三人不法之所有，而竊取他人之動產者，為竊盜
罪，處 5 年以下有期徒刑、拘役或 500 元以下罰金。
